臺灣桃園地方法院刑事判決            100年度簡上字第402號
上  訴  人
即  被  告  李冠緯
輔  佐  人
即被告之母  吳秀梅
指定辯護人  本院公設辯護人彭詩雯
上列上訴人即被告因詐欺案件，不服本院刑事庭中華民國100 年
6 月10日100 年度壢簡字第777 號判決（聲請簡易判決處刑案號
：100 年度偵字第2477號），提起上訴，本院管轄之第二審合議
庭判決如下：
    主  文
上訴駁回。
李冠緯緩刑貳年。
    事  實
一、李冠緯於民國99年12月25日下午2 時50分許，前往址設桃園
    縣平鎮市○○路213 號之遠傳電信門市，欲取回其送修之
    ZIKOM 牌（型號：Z868，序號：000000000000000 ）手機1
    支時，明知當時身上並未帶有足夠之金錢可支付該手機之修
    理費新臺幣（下同）1,600 元，竟基於無償回復管領、使用
    該支手機此一不法利益之犯意，遂要求該門市店長鄭碧燕提
    供上開修好之手機，佯稱暫借其為查看，鄭碧燕不疑有他，
    遂將手機交付李冠緯，李冠緯取得該手機後，未支付修理費
    ，即該手機攜之離去並欲騎乘機車離開，鄭碧燕見狀，旋趕
    至店門口，欲阻止已然乘坐機車之李冠緯離去，李冠緯以徒
    手方式毆打鄭碧燕胸部1 拳（傷害部分未經鄭碧燕提起告訴
    ）後，徒步逃逸現場，嗣經鄭碧燕委由同事報警處理，經警
    據報趕赴現場處理，旋循線在同前路210 號之某小吃店內將
    之逮捕，並扣得上揭手機1 支。
二、案經鄭碧燕訴由桃園縣政府警察局平鎮分局報告臺灣桃園地
    方法院檢察署檢察官偵查後聲請簡易判決處刑。
    理  由
一、按被告以外之人於審判外之言詞或書面陳述，除法律有規定
    者外，不得作為證據。惟被告以外之人於審判外之陳述，經
    當事人於審判程序同意作為證據，法院審酌該言詞陳述或書
    面陳述作成時之情況，認為適當者，亦得為證據。當事人、
    代理人或辯護人於法院調查證據時，知有第159 條第1 項不
    得為證據之情形，而未於言詞辯論終結前聲明異議者，視為
    有前項之同意，刑事訴訟法第159 條第1 項、第159 條之5
    第1 項、第2 項分別定有明文。查卷附據以認定被告犯罪事
    實有無之屬傳聞證據之證據能力，當事人及辯護人於本院審
    判中均同意作為證據，本院審酌各該證據查無有何違反法定
    程序取得之情形，亦無顯有不可信與不得作為證據等情，故
    認為適當，是均為有證據能力，合先敘明。
二、上開犯罪事實，業據被告李冠緯於本院審理時坦承不諱，復
    經證人即告訴人鄭碧燕指證歷歷，此外，並有維修單、贓物
    認領保管單各1 紙及現場照片8 張在卷可稽。是以前開補強
    證據已足資擔保被告於本院審理中所為之任意性自白具有相
    當程度之真實性，而得確信被告前述自白之犯罪事實確屬真
    實，從而，依刑事訴訟法第156 條第1 項及同條第2 項規定
    ，自得依被告前述自白及該補強證據，認定被告確實於前開
    時地有為詐欺犯行。綜上所述，被告詐欺犯行堪以認定，應
    依法論科。
三、核被告所為，係犯刑法第339 條第2 項詐欺得利罪。原審認
    本案事證明確，依刑事訴訟法第449 條第1 項前段、第454
    條第2 項，刑法第339 條第2 項、第41條第1 項前段，刑法
    施行法第1 條之1 第1 項、第2 項前段規定，量處拘役30日
    ，並諭知以新臺幣1,000 元折算1 日之易科罰金折算標準，
    核原審認事用法並無違誤，量刑亦屬妥適，被告上訴意旨指
    摘原判決為不當，尚無理由，應予駁回。然查被告並未曾因
    故意犯罪受有期徒刑以上刑之宣告，此有臺灣高等法院被告
    前案紀錄表在卷可稽，再者，被告已與告訴人達成和解，並
    由輔佐人以現金給付告訴人6,600 元之損害賠償，又告訴人
    於本院行準備程序時表示願與被告自新之機會，此有本院準
    備程序筆錄在卷可稽，堪認被告非無彌損負責之意，衡以告
    訴人所示上揭意見，認被告經此偵、審程序之教訓，應能知
    所警惕，信無再犯之虞，認對彼所宣告之刑，以暫不執行為
    適當，爰依刑法第74條第1 項第1 款規定，宣告緩刑2 年，
    以勵自新。
據上論斷，應依刑事訴訟法第455 條之1 第1 項、第3 項、第36
8 條，刑法第74條第1 項第1 款，判決如主文。
本案經檢察官馮美珊到庭執行職務。
中    華    民    國  100     年    9     月    29    日
                  刑事第十一庭  審判長法  官  蔡榮澤
                                      法  官  林蕙芳
                                      法  官  吳宗航
以上正本證明與原本無異。
不得上訴。
                                      書記官  劉乙錡
中    華    民    國   100    年    9     月    30    日